Yamls/V-pukavny_gt-norm.yaml
Config:
  hfst:
    Gen: ../../../src/generator-gt-norm.hfst
    Morph: ../../../src/analyser-gt-norm.hfst
  xerox:
    Gen: ../../../src/generator-gt-norm.xfst
    Morph: ../../../src/analyser-gt-norm.xfst
    App: lookup

Tests:

# todo:
#  The were proofread for golden standard by Larisa Ponomareva 2019-10-29
# Then: run analyser, then correct. 

  Verb - пукавны 'to sit (IV)'/ 'istua'/ 'сидеть': # Inf suff. –ны. Verb in –в / Inf suff. –ны. Sanavartalon lopussa on –в. / Инф. суфф -ны. Основа глагола заканчивается на согласный –в.
     пукавны+V+Inf: пукавны
     пукавны+V+Inf+PxSg2: пукавныт
     пукавны+V+Inf+Acc+PxSg2: пукавнытӧ
     пукавны+V+Inf+PxSg3: пукавныс
     пукавны+V+Inf+Acc+PxSg3: пукавнысӧ 
     пукавны+V+ConNeg+Pl: пукалӧ 
     пукавны+V+ConNeg+Sg: пукав
     пукавны+V+Imprt+Sg2: [пукав, пукав-ко]
     пукавны+V+Imprt+Pl1: [пукалам, пукаламӧ, пукалам-ко, пукаламӧ-ко, пукаламте, пукаламӧте]
     пукавны+V+Imprt+Pl2: [пукалӧ, пукалӧ-ко, пукалӧте]
     пукавны+V+Ind+Prs+Sg1: пукала
     пукавны+V+Ind+Prs+Sg2: пукалан
     пукавны+V+Ind+Prs+Sg3: пукалӧ
     пукавны+V+Ind+Prs+Pl1: [пукалам, пукаламӧ]
     пукавны+V+Ind+Prs+Pl2: [пукалат, пукалатӧ]
     пукавны+V+Ind+Prs+Pl3: [пукалӧн, пукалӧны]
     пукавны+V+Ind+Fut+Sg1: пукала
     пукавны+V+Ind+Fut+Sg2: пукалан
     пукавны+V+Ind+Fut+Sg3: пукалас
     пукавны+V+Ind+Fut+Pl1: [пукалам, пукаламӧ]
     пукавны+V+Ind+Fut+Pl2: [пукалат, пукалатӧ]
     пукавны+V+Ind+Fut+Pl3: пукаласӧ
     пукавны+V+Ind+Prt1+Sg1: пукалі
     пукавны+V+Ind+Prt1+Sg2: пукалін
     пукавны+V+Ind+Prt1+Sg3: пукаліс
     пукавны+V+Ind+Prt1+Pl1: [пукалім, пукалімӧ]
     пукавны+V+Ind+Prt1+Pl2: [пукаліт, пукалітӧ]
     пукавны+V+Ind+Prt1+Pl3: пукалісӧ
     пукавны+V+Ind+Prt2+Sg2: [пукалӧмыт, пукалӧмат]
     пукавны+V+Ind+Prt2+Sg3: [пукалӧм, пукалӧма]
     пукавны+V+Ind+Prt2+Pl2: [пукалӧмныт, пукалӧмась]
     пукавны+V+Ind+Prt2+Pl3: пукалӧмась
     пукавны+V+Inf+Comp: пукавныжык
     пукавны+V+Ind+Prs+Sg1+Comp: пукалажык
     пукавны+V+Ind+Prs+Sg2+Comp: пукаланжык
     пукавны+V+Ind+Prs+Sg3+Comp: пукалӧжык
     пукавны+V+Ind+Prs+Pl1+Comp: [пукаламжык, пукаламӧжык]
     пукавны+V+Ind+Prs+Pl2+Comp: [пукалатжык, пукалатӧжык]
     пукавны+V+Ind+Prs+Pl3+Comp: [пукалӧнжык, пукалӧныжык]
     пукавны+V+Ind+Fut+Sg1+Comp: пукалажык
     пукавны+V+Ind+Fut+Sg2+Comp: пукаланжык
     пукавны+V+Ind+Fut+Sg3+Comp: пукаласжык
     пукавны+V+Ind+Fut+Pl1+Comp: [пукаламжык, пукаламӧжык]
     пукавны+V+Ind+Fut+Pl2+Comp: [пукалатжык, пукалатӧжык]
     пукавны+V+Ind+Fut+Pl3+Comp: пукаласӧжык
     пукавны+V+Ind+Prt1+Sg1+Comp: пукаліжык
     пукавны+V+Ind+Prt1+Sg2+Comp: пукалінжык
     пукавны+V+Ind+Prt1+Sg3+Comp: пукалісжык
     пукавны+V+Ind+Prt1+Pl1+Comp: [пукалімжык, пукалімӧжык]
     пукавны+V+Ind+Prt1+Pl2+Comp: [пукалітжык, пукалітӧжык]
     пукавны+V+Ind+Prt1+Pl3+Comp: пукалісӧжык
     пукавны+V+Ind+Prt2+Sg2+Comp: [пукалӧмытжык, пукалӧматжык]
     пукавны+V+Ind+Prt2+Sg3+Comp: [пукалӧмжык, пукалӧмажык]
     пукавны+V+Ind+Prt2+Pl2+Comp: [пукалӧмнытжык, пукалӧмасьжык]
     пукавны+V+Ind+Prt2+Pl3+Comp: пукалӧмасьжык
    
     пукавны+V+Der/ік+Ger+Compl: пукалік
     пукавны+V+Der/ік+Ger+Ill: пукалікӧ
     пукавны+V+Der/ік+Ger+Ill+PxSg1: пукалікам
     пукавны+V+Der/ік+Ger+Ill+PxSg2: пукалікат
     пукавны+V+Der/ік+Ger+Ill+PxSg3: пукалікас
     пукавны+V+Der/ік+Ger+Ill+PxPl1: пукаліканым
     пукавны+V+Der/ік+Ger+Ill+PxPl2: пукаліканыт
     пукавны+V+Der/ік+Ger+Ill+PxPl3: пукаліканыс
     пукавны+V+Der/ӧмӧн+Ger: пукалӧмӧн
     пукавны+V+Der/ӧмӧн+Ger+Comp: пукалӧмӧнжык  
     пукавны+V+Der/тӧдз+Ger: пукавтӧдз
     пукавны+V+Der/тӧдз+Ger+PxSg1: [пукавтӧдззам, пукавтӧдззим]
     пукавны+V+Der/тӧдз+Ger+PxSg2: [пукавтӧдззат, пукавтӧдззит]
     пукавны+V+Der/тӧдз+Ger+PxSg3: [пукавтӧдззас, пукавтӧдззис]
     пукавны+V+Der/тӧдз+Ger+PxPl1: [пукавтӧдззаным, пукавтӧдззиным]
     пукавны+V+Der/тӧдз+Ger+PxPl2: [пукавтӧдззаныт, пукавтӧдззиныт]
     пукавны+V+Der/тӧдз+Ger+PxPl3: [пукавтӧдззаныс, пукавтӧдззиныс]
     пукавны+V+Der/тӧн+Ger: пукавтӧн
     пукавны+V+Der/тӧн+Ger+PxSg1: [пукавтӧнням, пукавтӧнним]
     пукавны+V+Der/тӧн+Ger+PxSg2: [пукавтӧннят, пукавтӧннит]
     пукавны+V+Der/тӧн+Ger+PxSg3: [пукавтӧнняс, пукавтӧннис]
     пукавны+V+Der/тӧн+Ger+PxPl1: [пукавтӧнняным, пукавтӧнниным]
     пукавны+V+Der/тӧн+Ger+PxPl2: [пукавтӧнняныт, пукавтӧнниныт]
     пукавны+V+Der/тӧн+Ger+PxPl3: [пукавтӧнняныс, пукавтӧнниныс]
     пукавны+V+Der/тӧг+Car+Ger: пукавтӧг
     пукавны+V+Der/тӧг+Car+Ger+PxSg1: пукавтӧгьям
     пукавны+V+Der/тӧг+Car+Ger+PxSg2: пукавтӧгьят
     пукавны+V+Der/тӧг+Car+Ger+PxSg3: пукавтӧгьяс
     пукавны+V+Der/тӧг+Car+Ger+PxPl1: пукавтӧгьяным
     пукавны+V+Der/тӧг+Car+Ger+PxPl2: пукавтӧгьяныт
     пукавны+V+Der/тӧг+Car+Ger+PxPl3: пукавтӧгьяныс
     
     пукавны+V+Der/ӧм+PrfPrc+Sg: пукалӧм
     пукавны+V+Der/ӧм+PrfPrc+Pl: пукалӧмӧсь
     пукавны+V+Der/ісь+Act+PrsPrc+Sg: пукалісь
     пукавны+V+Der/ісь+Act+PrsPrc+Pl: пукалісьӧсь
     пукавны+V+Der/ан+PrsPrc+Sg: пукалан
     пукавны+V+Der/ан+PrsPrc+Pl: пукаланӧсь
     пукавны+V+Der/ана+PrsPrc+Sg: пукалана
     пукавны+V+Der/ана+PrsPrc+Pl: пукаланаӧсь
     пукавны+V+Der/тӧм+PrivPrc+Sg: пукавтӧм
     пукавны+V+Der/тӧм+PrivPrc+Pl: пукавтӧмӧсь
